【裁判字號】    98,上易,109
【裁判日期】    980805
【裁判案由】    返還寄託物
【裁判全文】
臺灣高等法院臺中分院民事判決  98年度上易字第109號
上  訴  人  丙○○
            乙○○
共      同
訴訟代理人  陳世煌律師
複  代理人  江銘栗律師
共      同
訴訟代理人  黃俊昇律師
被  上訴人  甲○○
訴訟代理人  張繼準律師
複  代理人  黃琪雅律師
上列當事人間請求返還寄託物事件，上訴人對於中華民國98年1
月20日臺灣彰化地方法院97年度訴字第525號第一審判決提起上
訴，本院於98年7月22日言詞辯論終結，判決如下：
    主      文
原判決關於命(一)上訴人丙○○給付超過新臺幣伍拾陸萬柒仟陸佰
伍拾肆元部分，及該部分假執行之宣告，暨訴訟費用之裁判均廢
棄；(二)上訴人乙○○給付部分，及該部分假執行之宣告，暨訴訟
費用之裁判均廢。
上開廢棄部分，被上訴人在第一審之訴及其假執行之聲請均駁回
。
上訴人丙○○其餘上訴駁回。
第一、二審訴訟費用由上訴人丙○○負擔二分之一，餘由被上訴
人負擔。
    事實及理由
甲、被上訴人（即原告）方面：
一、答辯聲明：
  (一)、上訴駁回。
  (二)、第二審訴訟費用由上訴人負擔。
二、陳述：
  (一)、被上訴人於民國（下同）91年間將私房錢新台幣（下同）
      460,000元之現金寄託予上訴人丙○○、乙○○夫婦二人
      ，另於92年間將票面金額800,000元之彰化縣秀水鄉農會
      支票寄託給上訴人二人，被上訴人亦將前開支票存入丙○
      ○之配偶乙○○帳戶，法律規定寄託物為金錢時，推定其
      為消費寄託，借用人自可請求返還，依民法第603條、478
      條之規定，被上訴人起訴前於97年1月17日以台中法院郵
      局第161號存證信函請求上訴人一個月內返還系爭借消費
      寄託（見原審卷7頁），上訴人乃於97年2月18日委託陳世
      煌律師函被上訴人稱其毋庸返還（見原審卷8頁），爰聲
      明請求：「(1)上訴人等應共同給付被上訴人1,260,000元
      ，及自起訴狀繕本送達上訴人之翌日起至清償日止按年息
      百分之5計算之利息。(2)願供擔保請求宣告假執行」等語
      。
  (二)、原審判決上訴人等應共同給付被上訴人737,654元及自起
      訴狀繕本送達上訴人之翌日即97年7月17日起至清償日止
      按年息百分之5計算之利息，並准該部分假執行之宣告，
      而駁回被上訴人其餘之訴，並無不合（被上訴人敗訴部分
      未聲明不服，已告確定）。上訴人之上訴為無理由，答辯
      聲明如上述。
  (三)、於本院補充陳稱：
    1.被上訴人交付上訴人之金錢為何？
      被上訴人至少交付970,000元予上訴人，而非上訴人所辯
      被上訴人僅交付800,000元予上訴人丙○○：
      查，被上訴人就上訴人遲未返還系爭寄託款項乙情，於96
      年1月17日寄發存證信函予上訴人，定一個月以上之相當
      期限，催告上訴人返還，嗣上訴人雖於96年2月18日委請
      律師函覆被上訴人稱其無庸返還云云，惟核上訴人該回函
      內容，上訴人業已自承被上訴人確曾交付款項予伊，上訴
      人所爭執者，僅係被上訴人所寄託之金額及是否業已返還
      等事實；另被上訴人於日前與上訴人提及前所寄託之系爭
      現金及支票時，上訴人亦承認確有收受被上訴人所寄託之
      系爭現金及支票，有被上訴人與丙○○二人之談話錄音譯
      文可證（見原審卷9至14頁之起訴狀之證三），於該錄音
      譯文第2頁、第7頁，上訴人均清楚承認所借金額為970,00
      0元，足證被上訴人至少寄託交付970,000元予上訴人，確
      係屬實。
    2.系爭寄託關係僅存在於被上訴人與丙○○間？或存在於被
      上訴人與丙○○、乙○○間？
      上訴人主張：系爭寄託關係僅存在於被上訴人與丙○○間
      ，乙○○與被上訴人間並無寄託關係存在云云。惟被上訴
      人主張：系爭寄託關係，存在於被上訴人與丙○○、乙○
      ○二人間。查：
      (1)被上訴人確係寄託金錢與上訴人二人，此由雙方談話內
        容中，丙○○一再自承被上訴人所寄託之款項，其均有
        交付其妻即乙○○（見原審卷9頁反面之被上訴人起訴
        狀之證三，第2頁第21行、第22行：「何：拿一張現金
        票，八十萬的票給你，你有拿給優薇？」、「施：有呀
        」。第3頁第4行：「施：你寄我的錢，我沒給你花到半
        毛，我都有拿給優薇啦」）等語，即足證之。
      (2)另稽之上訴人於96年2月18日委請律師函覆被上訴人之
        函文，於說明欄第二之(二)點明確載稱：「.... 甲○○
        先生業已分次向本人之妻乙○○取回」（見起訴狀之證
        二）等語，上訴人業已自承系爭寄託之金錢，確已交付
        予乙○○而亦與之成立寄託關係，上訴人所爭執者，僅
        係被上訴人曾取回該筆款項（惟此為被上訴人所否認）
        云云。
      (3)尤其，乙○○於原審97年12月4日言詞辯論時，亦再次
        陳稱「原告已經向我拿80幾萬元，已經超過『原告寄放
        在我這裡的金錢』」（見原審卷44頁反面之97年12月4
        日言詞辯論筆錄）等語，是由乙○○於原審所為之上開
        陳述，系爭寄託關係確存在於被上訴與丙○○、乙○○
        間，允無所疑。
    3.被上訴人所寄託之金錢，上訴人是否業已返還？
      上訴人辯稱：依上訴人於原審所提錄音譯文內容所載（見
      原審卷60至62頁），被上訴人承認有將寄放的錢拿完了云
      云。惟被上訴人主張：被上訴人所寄託之金錢，上訴人並
      未返還。查：上訴人所舉於原審所提錄音譯文內容，依原
      審勘驗結果可知，就上訴人有關「被上訴人是否拿完所寄
      託的錢」之陳述，被上訴人並無上訴人所謂，有承認拿完
      寄託上訴人錢之回答，反係以疑問的口氣回應上訴人之上
      開陳述；是稽之上訴人於原審所提錄音譯文內容，並無從
      為上訴人所辯：被上訴人承認業已拿完寄託上訴人錢云云
      事實之認定。詎上訴人明知於此，竟猶提起上訴，空言辯
      稱上訴人並無負欠被上訴人款項云云，洵不足取。
乙、上訴人（即被告）方面：
一、上訴聲明：
  (一)、原判決不利上訴人部分廢棄。
  (二)、上開廢棄部分，被上訴人在第一審之訴及假執行之聲請均
      駁回。
  (三)、第一、二審訴訟費用由被上訴人負擔。
二、陳述：
  (一)、上訴人並未收到1,260,000元，僅收到票款720,0000支票
      （原判決誤載為票款800,000元），連同現金部分80,000
      元（原判決誤載為現金100,000元），合計僅收到800,000
      元（原判決誤載為900,000元）。被上訴人提出之錄音帶
      中，丙○○會承認970,000元，係因口誤，且被上訴人承
      認有收到上訴人之165,030元外，另替被上訴人代繳保費
      30,316元，及代付上訴人購買機車之費用37,000元，應扣
      除外，實際情形是上訴人所欠其他部分金額，上訴人已完
      全清償完畢，被上訴人反欠上訴人200,000元。答辯聲明
      ：「(1)被上訴人之訴及假執行之聲請均駁回；(2)如受不利
      判決願供擔保請求宣告免為假執行。」。
  (二)、原審判決上訴人等應共同給付被上訴人737,654元及自起
      訴狀繕本送達上訴人之翌日即97年7月17日起至清償日止
      按年息百分之5計算之利息，並准該部分假執行之宣告，
      係屬違誤。爰提起上訴，上訴聲明如上述。
  (三)、於本院補充辯稱：
    1.系爭寄託關係僅存在於被上訴人與丙○○間？或存在於被
      上訴人與丙○○、乙○○間？被上訴人究竟交付寄託之金
      錢給何人？
      (1)被上訴人僅於92年1月間將現金80,000元及支票720,000
        元交付上訴人丙○○，此部分為丙○○所不爭執（惟丙
        ○○主張已全數返還詳下述），前揭金額既僅交付予丙
        ○○，雖被上訴人起訴狀稱，寄託關係係存在於丙○○
        、乙○○與甲○○間，然乙○○否認與被上訴人間有寄
        託關係存在，且被上訴人起訴狀證物一之存證信函亦僅
        針對丙○○一人，且依存證信函內容所述亦係甲○○將
        800,000元之支票交付丙○○，由丙○○託收後寄存於
        乙○○之銀行帳戶中云云，非謂乙○○承認與被上訴人
        間存有寄託法律關係。況被上訴人起訴狀證二之律師函
        亦為丙○○一人所發送，其內容亦未承認寄托關係存於
        甲○○與乙○○間。
      (2)又查，並無被上訴人所指800,000元之支票，實際上應
        係80,000元之現金及720,000元之支票（係訴外人吳麗
        雲簽發付款人為彰化縣秀水鄉農會信用部分、帳號0000
        0000號、發票日92年1月27日、金額720,000元支票，見
        鈞院卷45、46頁彰化縣秀水鄉農會98年5月8日彰秀鄉農
        信字第0980001537號函所附之支票正反面影本）。其中
        金額720,000元之支票，係交付予丙○○後，於92年1月
        27日存入丙○○之彰化縣秀水鄉農會馬鳴分部01631─1
        ─0帳戶承兌，而80,000元之現金則亦於同日存入丙○
        ○之前揭帳戶（見本院卷70頁彰化縣秀水鄉農會98年6
        月6日彰秀鄉農信字第0980001878號函所附之交易明細
        表；原審卷28頁），並無如被上訴人所稱寄存於秀水鄉
        農會馬鳴分部乙○○15857─4─0號之帳戶之情形（見
        本院卷78至85頁彰化縣秀水鄉農會98年6月6日彰秀鄉農
        信字第0980001878號函所附之交易明細表），況依卷內
        證據顯示，該支票及現金亦非存入乙○○之帳戶，而係
        存入丙○○之帳戶，則乙○○與被上訴人間就本件並無
        任何法律關係，是其請求乙○○返還寄託物實無理由。
      (3)又被上訴人雖於答辯(一)狀事實及理由三稱：「又同年八
        月間被上訴人再次以電話詢問丙○○二筆資金往來之事
        ，丙○○則告以上開款項均交予上訴人（即其妻乙○○
        ）存放，此有錄音帶錄文第2頁可證。是乙○○辯稱與
        本件無任何法律關係云云，純屬狡辯之詞，委不足採。
        」云云（見鈞院卷24頁），惟查：
        乙○○否認就金錢寄託部分有與被上訴人接觸，被上
          訴人自應舉證證明。
        次查，由被上訴人提出之譯文內容可知，錢均是由被
          上訴人直接交付丙○○，而非交付給乙○○。
        且查，依上訴人二人上開設於彰化縣秀水鄉農會馬鳴
          分部帳戶資料所示，該二筆款項，即80,000元現金及
          720,000元之支票均存入丙○○之帳戶，則何能謂本
          件寄託法律關係與乙○○有關？
        且亦無任何證據顯示被上訴人所交付之金錢有交付予
          乙○○。退萬步言，縱認丙○○取得金錢後有將錢交
          付乙○○，則亦應屬丙○○與乙○○間之內部法律關
          係，非謂被上訴人將錢交付丙○○，丙○○再交付予
          乙○○即遽認被上訴人與乙○○間存在寄託關係，實
          則被上訴人與乙○○並無寄託關係存在。
      (4)綜上所述，被上訴人交付寄託之金錢給丙○○，乙○○
        與被上訴人間並無寄託關係存在，系爭寄託關係僅存在
        於被上訴人與丙○○間，原判決認乙○○應與丙○○應
        共同給付被上訴人實無理由。
    2.被上訴人交付丙○○之金錢數目為何？
      (1)被上訴人主張1260,000元，即現金460,000及支票800,0
        00元，惟上訴人否認。蓋並無面額800,000元之支票，
        且上訴人二人亦否認被上訴人曾交付460,000元現金。
      (2)丙○○主張交付金額應為800,000元，即80,000元之現
        金及720,000元之支票，但主張被上訴人已取回。
      (3)原判決理由三、認：「原告主張之借款給被告之事實，
        除票款800,000元，現金100,000元，共900,000為被告
        所承認外。」云云，惟查，綜觀卷內資料，上訴人並未
        承認有900,000元之事實，且依卷內資料所示，票款亦
        應為720,000，基此，該部分原判決自有違誤。
    3.被上訴人交付丙○○之現金及支票共計800,000元，被上
      訴人是否已陸續自上訴人處以拿取現金方式取回，亦即是
      否已全數返還？
      (1)在被上訴人於原審提出之錄音譯文中，雖有「何：全部
        寄你97萬；施：對，你當初寄97萬。」，然其後有「施
        ：厚，拜託！我忘記到底你全部拿多少啦！好幾年了，
        你全部拿多少你自己會記得嗎？何：有呀，我知道我自
        己拿多少；施：再來你來慢慢拿，慢慢拿，拿完了，你
        來亂什麼，有時拿幾十萬；何：啊你有跟優美拿，講我
        要用的嗎？」等語，縱使有寄錢，被上訴人也承認有拿
        走，且自己也記得拿多少，又丙○○說「你來慢慢拿，
        慢慢拿，拿完了」，被上訴人甲○○沒有否認，只是問
        說「你有跟優美拿，講我要用的嗎？」，可見，被上訴
        人確實有將寄放的錢慢慢拿，拿完了。
      (2)另上訴人於97年12月11日答辯三狀所提出之錄音帶譯文
        第2頁「8:54丙○○：昨天跟我某（妻）講，講寄我的
        錢拿完了，還欠我某20幾萬是我叫他去拿的，有嗎？甲
        ○○沒嗎？丙○○：有嗎？9:13甲○○：有丫，沒有嗎
        ，嘿叫我處理外面女人的事；丙○○：我不曾叫你處理
        外面女人的事」（見原審卷61頁），丙○○質疑被上訴
        人，你昨天是不是有跟我太太講，寄放我的錢，拿完了
        ，還欠我太太20幾萬，你去拿錢是我要用叫你去拿的？
        有沒有？被上訴人回答稱「有丫」，我有這樣講，是你
        叫我去拿，叫我去處理外面女人的事，丙○○回答我不
        曾叫你處理外面女人的事。可見，確實被上訴人有向丙
        ○○的太太乙○○說寄放的錢已拿完了，還倒欠20幾萬
        ，只是說拿錢是丙○○叫他去拿，拿去處理外面女人的
        事，然為人丙○○所否認。
      (3)綜上所述，足認寄託金錢已全數返還，原審判決自有違
        誤。
丙、不爭執事項：
一、丙○○名義之秀水鄉農會馬鳴分部01631─1帳戶，於92年1
    月27日有存入現金80,000元及支票720,000元，合計800,000
    元（見本院卷70頁彰化縣秀水鄉農會98年6月6日彰秀鄉農信
    字第0980001878號函所附之交易明細表；原審卷28頁）。
二、92年1月29日，丙○○代被上訴人給付165,000元之保費予陳
    乃瑜，其中尚有手續費30元，二者合計共計165,030元。此
    有彰化縣秀水鄉農會匯款單影本及存摺帳戶影本可稽，並為
    被上訴人所自認（見原審卷48至50頁）。
三、92年3月7日，丙○○代被上訴人繳交安泰人壽保單號碼：Ｚ0
    00000000-0、被保險人：甲○○之保費30316元，此有支票
    存根、彰化縣秀水鄉農會支票存款往來簿、存摺影本及ING
    安泰人壽單筆明細查詢單可證（見原審卷51、52頁）。
四、於92年12月23日以乙○○之支票支付37,000元購買以被上訴
    人為名義人之機車一部（見原審卷54、55頁）。
丁、爭執事項：
    本件被上訴人依寄託法律關係請求上訴人二人返還寄託物是
    否有理由？
一、系爭寄託關係僅存在於被上訴人與丙○○間？或存在於被上
    訴人與丙○○、乙○○間？被上訴人究竟交付寄託之金錢給
    何人？
二、被上訴人寄託上訴人之金錢數額為何？
三、被上訴人寄託之金錢是否已經返還？
戊、本院判斷
一、系爭寄託關係僅存在於被上訴人與丙○○間？或存在於被上
    訴人與丙○○、乙○○間？被上訴人究竟交付寄託之金錢給
    何人？
  (一)、被上訴人主張：系爭寄託之金錢係交付給丙○○、乙○○
      二人，系爭寄託關係，存在於被上訴人與丙○○、乙○○
      間，並提出上述97年1月17日台中法院郵局第161號存證信
      函（見原審卷7頁）、97年2月18日陳世煌律師函（見原審
      卷8頁），被上訴人與丙○○二人之談話錄音譯文可證（
      見原審卷9至14頁之起訴狀之證三，該錄音譯文中上訴人
      亦承認確有收受被上訴人所寄託之系爭現金及支票，於該
      錄音譯文第2頁、第7頁，上訴人均清楚承認所借金額為97
      0,000元，足證被上訴人至少寄託交付970,000元予上訴人
      ），暨乙○○於原審97年12月4日言詞辯論時，亦再次陳
      稱「原告已經向我拿80幾萬元，已經超過『原告寄放在我
      這裡的金錢』」（見原審卷44頁反面之97年12月4日言詞
      辯論筆錄）等語為證；而上訴人則辯稱：系爭寄託之金錢
      係交付給丙○○一人，系爭寄託關係僅存在於被上訴人與
      丙○○間，至於乙○○與被上訴人間並無寄託關係存在，
      並以前詞置辯。
  (二)、關於被上訴人主張：被上訴人於91年間將私房錢460,000
      元之現金寄託予上訴人丙○○、乙○○夫婦二人，另於92
      年間將票面金額800,000元之彰化縣秀水鄉農會支票寄託
      給上訴人二人，被上訴人亦將前開支票存入丙○○之配偶
      乙○○帳戶云云，被上訴人並未提出書面契約為證，此為
      被上訴人所不爭，且查被上訴人所稱寄託之面額800,000
      元之彰化縣秀水鄉農會支票係何人之支票，被上訴人亦未
      說明清楚，以供本院查證；而上訴人於原審及本院一再堅
      詞辯稱被上訴人僅係於92年1月間將現金80,000元及支票
      720,000元交付丙○○一人，且與乙○○無關。查被上訴
      人起訴狀證物一之存證信函（見原審卷7頁）亦僅針對丙
      ○○一人，且依該存證信函內容所述亦係被上訴人將800,
      000元之支票交付丙○○，由丙○○託收後寄存於乙○○
      之銀行帳戶中云云，非謂乙○○承認與被上訴人間存有寄
      託法律關係。況查被上訴人起訴狀證二之律師函（見原審
      卷8頁）亦為丙○○一人所發送，其內容亦未承認寄托關
      係存於被上訴人與乙○○間。
  (三)、查，丙○○辯稱實際上寄托之物應係80,000元之現金及72
      0,000元之支票之事實，其中金額720,000元之支票部分，
      係訴外人吳麗雲簽發付款人為彰化縣秀水鄉農會信用部分
      、帳號00000000號、發票日92年1月27日、金額720,000元
      支票（見本院卷45、46頁彰化縣秀水鄉農會98年5月8日彰
      秀鄉農信字第0980001537號函所附之支票正反面影本）。
      且其中金額720,000元之支票，係交付予丙○○後，於92
      年1月27日存入丙○○之彰化縣秀水鄉農會馬鳴分部01631
      ─1─0帳戶承兌，而80,000元之現金則亦於同日存入丙○
      ○之前揭帳戶（見本院卷70頁彰化縣秀水鄉農會98年6月6
      日彰秀鄉農信字第0980001878號函所附之交易明細表；原
      審卷28頁）等語。再查，並無如被上訴人所稱寄存於秀水
      鄉農會馬鳴分部乙○○15857─4─0號之帳戶之情形（見
      本院卷78至85頁彰化縣秀水鄉農會98年6月6日彰秀鄉農信
      字第0980001878號函所附之交易明細表），況依卷內證據
      顯示，該支票及現金亦非存入乙○○之帳戶，而係存入丙
      ○○之帳戶，則乙○○與被上訴人間就本件並無寄托關係
      。
  (四)、又查被上訴人雖於答辯(一)狀事實及理由三稱：「又同年八
      月間被上訴人再次以電話詢問丙○○二筆資金往來之事，
      丙○○則告以上開款項均交予上訴人（即其妻乙○○）存
      放，此有錄音帶錄文第2頁可證。是乙○○辯稱與本案無
      任何法律關係云云，純屬狡辯之詞，委不足採。」云云（
      見本院卷24頁），惟查：
    1.乙○○否認就金錢寄託部分有與被上訴人接觸，被上訴人
      自應就此部分負舉證證明。
    2.由被上訴人提出之上述譯文內容可知，寄託之錢均是由被
      上訴人直接交付丙○○，而非交付給乙○○。
    3.依上訴人二人上開設於彰化縣秀水鄉農會馬鳴分部帳戶資
      料所示，該二筆款項，即80,000元現金及720,000元之支
      票均存入丙○○之帳戶，自無法認本件寄託法律關係與乙
      ○○有關。
    4.且亦無任何證據顯示甲○○所交付之金錢有交付予乙○○
      。退言之，縱認丙○○取得金錢後有將錢交付乙○○，要
      僅屬丙○○與乙○○間之內部法律關係，自不得僅因被上
      訴人將錢交付丙○○，丙○○再交付予乙○○，即遽認被
      上訴人與乙○○間存在寄託關係。
    5.雖乙○○於原審97年12月4日言詞辯論時，亦再次陳稱「
      原告已經向我拿80幾萬元，已經超過『原告寄放在我這裡
      的金錢』」（見原審卷44頁反面之97年12月4日言詞辯論
      筆錄）等語，惟此亦僅能認被上訴人將寄託錢交付丙○○
      ，丙○○再交付予乙○○，因兩造間另有金錢往來，被上
      訴人已經向乙○○拿80幾萬元，已經超過『被上訴人自丙
      ○○輾轉寄放在乙○○這裡的金錢』而已，亦無從資為被
      上訴人與乙○○間存在寄託關係之依據。
  (五)、綜上所述，綜上所述，被上訴人交付寄託物給丙○○，乙
      ○○與被上訴人間並無寄託關係存在，系爭寄託關係僅存
      在於被上訴人與丙○○間，上訴人所辯核屬可採。
二、被上訴人寄託上訴人之金錢數額為何？
  (一)、關於被上訴人主張：被上訴人於91年間將私房錢460,000
      元之現金寄託予丙○○、乙○○夫婦二人，另於92年間將
      票面金額800,000元之彰化縣秀水鄉農會支票寄託給上訴
      人二人，被上訴人亦將前開支票存入丙○○之配偶乙○○
      帳戶，另依被上訴人與上訴人丙○○二人之談話錄音譯文
      可證（見原審卷9至14頁之起訴狀之證三），於該錄音譯
      文第2頁、第7頁，上訴人均清楚承認所寄金額為970,000
      元，足證被上訴人至少寄託交付970,000元予上訴人云云
      ；惟丙○○則辯稱僅上訴人僅交付丙○○上開80,000元現
      金及720,000元之支票等語。
  (二)、經查：並無被上訴人所指寄託800,000元之支票，及現金
      460,000元之情事，而僅有丙○○所辯寄託80,000元之現
      金及720,000元之支票，其中金額720,000元之支票，係交
      付予丙○○後，於92年1月27日存入丙○○之彰化縣秀水
      鄉農會馬鳴分部01631─1─0帳戶承兌，而80,000元之現
      金則亦於同日存入丙○○之前揭帳戶，並無如被上訴人所
      稱寄存於秀水鄉農會馬鳴分部乙○○15857─4─0號之帳
      戶之情形，即與乙○○無關等情，已如上述。
  (三)、丙○○辯稱：被上訴人提出之錄音帶中錄音譯文第2頁、
      第7頁，上訴人陳稱所寄金額為970,000元，係因口誤等語
      。查依被上訴人提出之錄音帶中錄音譯文第2頁、第7頁，
      丙○○陳稱所寄金額為970,000元云云。惟查此為法院審
      判外之陳述，既為上訴人所否認，被上訴人仍須提出補強
      證據，始為正辦。被上訴人除舉出上開錄音帶中錄音譯文
      第2頁、第7頁為證外，並無其他補強證據，且與本件上述
      認定系爭寄託物僅80,000元之現金及720,000元之支票不
      符。另查原判決僅認本件寄託物為合計970,000元，非被
      上訴人於原審所主張之現金460,000元及票面金額800,000
      元之彰化縣秀水鄉農會支票估計1,260,000元，而被上訴
      人就此部分亦未上訴，而告確定。故丙○○辯稱本件被上
      訴人寄託予丙○○之寄託物僅為80,000元之現金及720,00
      0元之支票（已兌現）等語，自屬可採。
三、被上訴人寄託之金錢是否已經返還？
  (一)、查本件被上訴人寄託物係80,000元之現金及720,000元之
      支票（已兌現），而由被上訴人交付丙○○，與乙○○無
      關，系爭寄託關係僅存在於被上訴人與丙○○間等情，已
      如上述。
  (二)、丙○○主張：「(1)92年1月29日，丙○○代被上訴人給付1
      65,000元之保費予陳乃瑜，其中尚有手續費30元，二者合
      計共計165,030元。此有彰化縣秀水鄉農會匯款單影本及
      存摺帳戶影本可稽，並為被上訴人所自認（見原審卷48至
      50頁）。(2)92年3月7日，丙○○代被上訴人繳交安泰人壽
      保單號碼：Ｚ000000000-0、被保險人：甲○○之保費30,3
      16元，此有支票存根、彰化縣秀水鄉農會支票存款往來簿
      、存摺影本及ING安泰人壽單筆明細查詢單可證（見原審
      卷51、52頁）。(3)於92年12月23日以乙○○之支票支付37
      ,000元購買以被上訴人為名義人之機車一部（見原審卷54
      、55頁），應與應返還上開被上訴人寄託物800,000元抵
      銷」等語。被上訴人就丙○○所主張抵銷之款項並不爭執
      ，故被上訴人於起訴前於97年1月17日以存證信函請求丙
      ○○告一個月內返還系爭借消費寄託物（見原審卷7頁）
      ，即應扣除上開三項款項金額共計232,346元（165,030元
      ＋30,316元＋37,000元＝232,346元）。
  (三)、至於丙○○雖抗辯其已完全清償系爭債款，並稱被上訴人
      反欠丙○○200,000元，雖據其提出電話錄音帶為證（見
      原審卷60至64頁之錄音譯文），惟經原審當庭勘驗該錄音
      帶，雖被上訴人被詢問是否寄給丙○○的錢拿完了，還欠
      其妻乙○○200,000元乙事，被上訴人二次答沒，一次答
      『有ㄚ，沒有嗎、嘿叫我處理外面女人的事』，該『有ㄚ
      』，到底是回嘴之應答詞，或確認丙○○之問題，尚難以
      證明係被上訴人承認丙○○所欠被上訴人債務全部清償之
      事實。，另丙○○請求傳訊證人戊○○、丁○○均僅證稱
      被上訴人與丙○○確認聽到乙○○稱丙○○錢已清償，被
      上訴人還欠丙○○200,000元等語，並無聽聞被上訴人亦
      承認該事實（見原審卷40、41頁），且依經驗法則兩造應
      屬爭吵成分居多，否則如達成協議，證人豈有不聽聞之理
      ，兩造又何以不成立書面協議，並請在場人簽名立證以杜
      他日之爭議？證人戊○○、賴日之證詞尚不足證明丙○○
      確有清償上述寄託之事實，是丙○○上開抗辯，尚無可採
      。
  (四)、依上所述，丙○○所受寄託物合計800,000元，扣除上述
      抵銷款項計232,346元（165,030元＋30,316元＋37,000元
      ＝232,346元），則被上訴人請求丙○○於567,654元（80
      0,000元－232,346元＝567,654元）範圍內為有理由，超
      過部分因不能舉證為無理由。
四、綜上所述，被上訴人本於民法第603條、478條消費寄託之規
    定，請求上訴人丙○○給付被上訴人567,654元，及自起訴
    狀繕本送達上訴人之翌日即97年7月17日起至清償日止按年
    息百分之5計算之法定遲延利息，為有理由，應予准許。兩
    造分別陳明願供擔保准或免為假執行，亦無不合，爰分別酌
    定擔保金額准許之。至被上訴人其餘請求，於法無據，為無
    理由，應予駁回。此部分假執行之聲請，因失所附麗，應一
    併駁回。原審判決就超過上開應准許部分，為上訴人丙○○
    、乙○○敗訴之判決，並為假執行之宣告，自有未洽。上訴
    人丙○○、乙○○上訴意旨就此部分指摘原判決不當，聲明
    求予廢棄改判，為有理由。至於上開應准許部分，原審判命
    上訴人丙○○給付，並分別依被上訴人及丙○○之聲明准為
    或免為假執行之宣告，核無違誤，丙○○上訴意旨，就此部
    分，仍執陳詞，指摘原判決不當，求予廢棄，為無理由，應
    駁回其上訴。
己、本件事證已臻明確，兩造其餘之攻擊、防禦方法，並不影響
    本件判決之結果，毋庸審酌之，併予明。
庚、據上論結，本件上訴人丙○○上訴為一部有理由，一部無理
    由，上訴人乙○○之上訴為有理由，依民事訴訟法第450條
    、第449條第1項、第79條，判決如主文。
中    華    民    國    98    年    8    月    5     日
                民事第一庭    審判長法  官  吳火川
                                    法  官  饒鴻鵬
                                    法  官  胡景彬
以上正本係照原本作成。
不得上訴。
                                    書記官  劉建智
中    華    民    國    98    年    8     月    6     日
                                                      Ｖ


司法院資訊處製作；財團法人民間司法改革基金會備份。
